# 求教陈版和各位高手，关于房地产公司利息资本化问题

提问人：hanfeichong 时间：2016-09-05 21:48:07
请教陈版和各位高手：情况是这样的，在一个企业集团A内，B公司由银行处取得贷款，由集团A公司统筹管理，其中部分资金经由A公司拆借到房地产公司C公司。请问C公司由A公司处拆借的资金，支付给A公司的资金占用费是否可以资本化呢？

回答人：chenyiwei
虽然贷款方不是金融机构，但C对于从A拆借的资金，仍可以按照借款费用准则规定的原则进行资本化处理。

提问人：hanfeichong 时间：2016-09-06 11:41:20
谢谢陈版这么敬业和专业！我也翻看了您之前关于一般借款利息资本化的解答，重点强调了一般借款资金（在我的问题中是集团A对C公司的拆借资金）要与资本支出存在直接、明确可对应的关系。在实际中，集团A给C的拆借资金中，一部分可能来自于C或者C子公司的预收购房款（因为资金都是由A公司统一调配）请问这种情况，是否会对C公司的合并报表中存货的利息资本化计算有影响呢？

回答人：chenyiwei
如果是这种情况，则资本化金额中应扣除C或其子公司应就该笔资金被集团统一调配而应向集团收取的利息。

提问人：fmjtiamo 时间：2016-10-17 15:30:57
请教陈版一个问题：情况如下：B公司是房地产公司，C公司是B公司其中一个项目的承包商，为B公司房地产建筑服务，因为资金问题，B公司欠C公司的工程款，现在B公司将对C公司的债务转给A公司，A公司为了还B公司所欠C 公司的债务向银行贷款，请问这贷款所产生的利息能够资本化吗？

回答人：chenyiwei
不可以。该利息是因公司财务困难、结算滞后的原因导致的，无法证明这是为了使该开发项目达到预定可销售状态所必需的合理支出。